【裁判字號】    89,訴,408
【裁判日期】    901225
【裁判案由】    違反槍砲彈藥刀械管制條例
【裁判全文】
臺灣苗栗地方法院刑事判決                          八十九年度訴字第四八號
    公  訴  人  臺灣苗栗地方法院檢察署檢察官
    被      告  甲○○
    選任辯護人  李克欣
右列被告因違反槍砲彈藥刀械管制條例案件，經檢察官提起公訴（八十九年度偵字第
三八０九號），本院判決如左：
    主  文
甲○○未經許可，持有可發射金屬或子彈具有殺傷力之槍砲，處有期徒刑貳年，併科
罰金新台幣陸萬元，罰金如易服勞役以銀元佰元即新台幣玖佰元折算壹日。緩刑伍
年。扣案之土造長槍壹枝（獲案槍枝管制編號為0000000000號）、鋼珠彈
藥捌顆，均沒收。
    事  實
一、甲○○明知非經中央主管機關許可不得製造、販賣、運輸或持有槍砲彈藥刀械管
    制條例所列之槍砲彈藥或其他可發射金屬或子彈等具有殺傷力之各式槍砲，竟未
    經許可，於民國八十九年八月間（即中秋節前二日），在其苗栗縣騰龍溪畔拾獲
    具有殺傷力之土造長槍一枝（編號0000000000號），因見該槍管歪斜
    不正，即將之弄正後予以持有，並置於其所有之ＫＥ—二八九三號自用小客車內
    ，迨至八十九年九月十日晚間九時許，經警據報前往盤檢時，當場在甲○○所駕
    駛之車號ＫＥ—二八九三號自用小客車內查獲，並扣得上開土造長槍一枝及具殺
    傷力之鋼珠彈藥八顆。
二、案經苗栗縣警察局大湖分局報請台灣苗栗地方法院檢察署檢察官偵查起訴。
    理  由
一、訊據被告固不否認右揭查獲上開土造長槍一枝及彈藥八顆之事實，惟堅詞否認有
    何製造或持之犯行，辯稱：上開槍係伊於中秋節前二日，在其苗栗縣騰龍溪畔拾
    獲，該彈藥係伊把玩小鋼珠所用等語。經查，該槍確係被告甲○○拾獲，僅將上
    開槍管弄正之事實，業証人乙○○於本院審理時供証稱：「中秋節前兩天，在騰
    龍溪邊撿到的，那天是被告開車載我去南太湖溪邊走了十分鐘，在大石頭的洞內
    撿到，那時我在釣魚沒有看到，他撿到後把槍拿下去給我看，我站的位置離石頭
    也很近，我有看到他從石頭那邊拿出槍來，那裡沒有水，槍也沒有包裝，當時槍
    也不能使用，看起來好像壞掉，外表看起來就像今天法庭上的這樣，但本來槍管
    比較歪，他可能有修理過，撿到後我們仍繼續釣魚，槍先放在洞裡，要回去時，
    被告就去石頭那邊拿槍，然後他就載我回家，他再回家，槍放在車子後座，槍就
    被他載回去了，我不知道他後來怎麼處理那把槍。」、証人丙○○証稱：「認識
    ，被告約八十九年九月九日在汶水加油站有告訴我他撿到壹把原住民那種槍，當
    時我有告訴他你不是原住民，不能持有，他說那把槍不能使用，我想既然不能使
    用，應該沒有關係，所以沒有處理。」等語綦詳，應認被告甲○○上開所供誠屬
    可信，公訴人僅因被告將上開槍管弄正即認係被告所製造乙節顯屬誤會，又被告
    甲○○辯稱伊有將持獲槍枝之情告知警員丙○○，是伊亦無持有之犯意云云，惟
    查，証人丙○○於本院審理中証稱如上述。是被告甲○○係告知丙○○警員上開
    槍不能使用，惟該槍、彈經送鑑定，確具殺傷力之事實，有內政部警政署刑事警
    察局八十九年十月六日刑鑑字第一四八六八二號鑑驗通知書、同局九十年六月十
    一日九十刑鑑字第七八０八八號函在卷可參，是被告甲○○向警員丙○○稱該槍
    不能使用，即無解於其確具持有之犯意，至被告甲○○辯稱上開扣案彈藥並不能
    作為該土造長槍擊發所用，惟該扣案彈藥八顆確具殺傷力之情已如上述，且為被
    告持有，是亦無解於其非法持有該彈藥之犯行，綜上所述，事証已臻明確，被告
    甲○○上開犯行均堪認定。
二、核被告甲○○所為，係犯有槍砲彈藥刀械管制條例第十一條第四項之未經許可持
    有其他可發射金屬或子彈具有殺傷力之土造長槍罪，公訴人以同條第一項未經許
    可製造長槍罪提起公訴，起訴法條應予變更。被告甲○○持有上開彈藥係犯有同
    法第十三條第四項之未經許可持有彈藥罪，被告一行為觸犯上開二罪名為想像競
    合犯，應從一重之未經許可持有其他可發射金屬或子彈具有殺傷力之土造長槍罪
    處斷。爰審酌被告其犯罪之動機、目的、手段、所生之危害及犯罪後均坦承犯行
    之態度等一切情狀，量處如主文所示之刑。次查被告未曾受有期徒刑以上刑之宣
    告，有本院被告全國前案紀錄表附卷可稽，其因一時失慮致罹刑章，經此科刑教
    訓，當已足資警惕，應無再犯之虞，所犯情節尚屬輕微，本院參酌右揭量刑應斟
    酌事項，因認前所宣告之刑，以暫不執行為適當，爰併予宣告緩刑五年，以啟自
    新。
三、扣案具殺傷力之土造長槍一枝（槍枝管制編號000000000號）、鋼珠八
    顆，係違禁物，爰依刑法第三十八條第一項第一款之規定宣告沒收。
據上論斷，應依刑事訴訟法第二百九十九條第一項前段、第三百條，槍砲彈藥刀械管
制條例第十一條第四項、第十二條第四項，刑法第十一條前段、第五十五條、第七十
四條第一款、第四十二條第二項、第三十八條第一項第一款，罰金罰鍰提高標準條例
第二條，現行法規所定貨幣單位折算新台幣條例第二條判決如主文。
本案經檢察官呂曾達到庭執行職務。
中      華      民      國    九十      年     十二     月    二十五    日
                                      台灣苗栗地方法院刑事庭
                                          法  官  姚  銘  鴻
右正本證明與原本無異。
如不服本判決，應於判決送達後十日內向本院提出上訴狀( 應附繕本 )，上訴於臺灣
高等法院台中分院。
                                          書記官  楊  麗  卿
中      華      民      國    九十      年     十二     月    二十五    日
槍砲彈藥刀械管制條例第十一項第四項：
未經許可，持有、寄藏或意圖販賣而陳列第一項所列槍砲者，處一年以上七年以下有
期徒刑，併科新臺幣七百萬元以下罰金。
第一項至第三項之未遂犯罰之。
槍砲彈藥刀械管制條例第十二條第四項：
未經許可，持有、寄藏或意圖販賣而陳列子彈者，處五年以下有期徒刑，併科新臺幣
三百萬元以下罰金。


司法院資訊處製作；財團法人民間司法改革基金會備份。
